【裁判字號】    97,上易,317
【裁判日期】    970325
【裁判案由】    恐嚇
【裁判全文】
臺灣高等法院臺中分院刑事判決         97年度上易字第317號
上  訴  人  臺灣彰化地方法院檢察署檢察官
被      告  乙○○
                      姜巷2弄7號
上列上訴人因恐嚇案件，不服臺灣彰化地方法院中華民國96年12
月26日第一審判決（96年度易字第1078號，起訴案號：臺灣彰化
地方法院檢察署96年度偵字第3870號），提起上訴，本院判決如
下：
    主  文
原判決撤銷。
乙○○犯恐嚇危害安全罪，處拘役參拾日，如易科罰金，以新臺
幣壹仟元折算壹日；減為拘役壹拾伍日，如易科罰金，以新臺幣
壹仟元折算壹日
    事  實
一、乙○○因駕車肇事，與丙○○達成民事和解後，未依約履行
    。於民國96年3月22日上午11時許，乙○○與友人黃文魁及
    劉丁財一同前往彰化縣溪湖鎮○○路○段102巷92號丙○○住
    處，表明因錢不夠，欲先支付新臺幣（下同）5,000元予丙
    ○○，惟丙○○認為金額與和解條件不符，且已逾時過久而
    拒絕，詎乙○○於離去前竟恐嚇丙○○稱：「妳出門要小心
    ，否則要讓妳死得很難看」等語，使丙○○心生畏懼，致生
    危害於安全。
二、案經彰化縣警察局溪湖分局報請臺灣彰化地方法院檢察署檢
    察官偵查起訴。
    理  由
一、訊據被告乙○○矢口否認有何恐嚇犯行，辯稱：當時因丙○
    ○拒收5,000元，伊就走了，並未出言恐嚇丙○○云云。惟
    查：上揭犯罪事實，業據證人即告訴人丙○○於警詢時、偵
    查中及原審證述綦詳，核與證人黃銀水於警詢時、偵查中及
    原審證述情節相符，且查，證人丙○○自始即要求被告將欲
    清償之款項持往彰化縣溪湖鎮調解委員會代收即可，被告亦
    自承上情無訛，惟卻違反上開約定而逕赴丙○○住處，顯然
    丙○○應無設詞誣陷被告之理，另證人黃銀水與被告素無怨
    隙，亦無蓄意構陷被告之理，且上開所言對渠等亦無何好處
    ，證人丙○○、黃銀水上開所證，應堪採信，被告上開辯解
    ，無非事後卸責之詞，委無足採。證人黃文魁於警詢時及原
    審，及證人劉丁財於警詢時雖均證稱：案發當時並未聽到被
    告出言恐嚇云云，惟渠等均係被告友人，於案發時係陪同被
    告前往丙○○住處，衡情渠等對於案情難免有所保留，再觀
    諸證人黃文魁於原審所證，與被告所述案發經過，亦有出入
    ，堪認所證應係迴護被告之詞，均難採信。本件事證已臻明
    確，被告上開犯行堪予認定。
二、核被告乙○○所為，係犯刑法第305條之恐嚇危害安全罪。
    原審認被告罪證明確，予以論罪科刑，固非無見，惟查，中
    華民國九十六年罪犯減刑條例已於96年7月4日公布，於96年
    7月16日施行，被告犯罪時間係於96年4月24日以前，符合該
    條例第2條第1項之規定，應減其刑期2分之1，原審於96年12
    月26日判決時，疏未引用上開規定予以減刑，容有未洽，檢
    察官上訴意旨以原審漏未依法減刑，指摘原判決不當，自有
    理由，應由本院將原判決撤銷改判。爰審酌被告前因車禍肇
    事與告訴人和解後，不僅未依約履行，反出言恐嚇告訴人，
    行徑惡劣，且犯後飾詞卸責，態度不佳，惟念及其無前科，
    素行尚佳，及其犯罪之手段、目的等一切情狀，量處拘役三
    十日，併諭知易科罰金之折算標準，減為拘役十五日併諭知
    易科罰金之折算標準。
據上論斷，應依刑事訴訟法第369條第1項前段、第364條、第299
條第1項前段，刑法第305條、第41條第1項前段，刑法施行法第1
條之1，中華民國九十六年罪犯減刑條例第2條第1項第3款、第7
條，判決如主文。
本案經檢察官甲○○到庭執行職務。
中    華    民    國    97    年    3    月    25     日
          刑事第十庭    審判長法  官  林  照  明
                              法  官  蔡  名  曜
                              法  官  郭  瑞  祥
上列正本證明與原本無異。
不得上訴。
                              書記官  李  妍  嬅
中    華    民    國    97    年    3   月    25      日
附錄本案論罪科刑法條全文：
刑法第305條：
以加害生命、身體、自由、名譽、財產之事，恐嚇他人致生危害
於安全者，處二年以下有期徒刑、拘役或三百元以下罰金。


司法院資訊處製作；財團法人民間司法改革基金會備份。
